臺灣嘉義地方法院刑事判決　　　　　　　94年度簡上字第90號
上　訴　人　臺灣嘉義地方法院檢察署檢察官
被　　　告　丙○○
上列上訴人因被告竊盜案件，不服本院簡易庭94年度嘉簡字第30
8號中華民國94年3月30日第一審簡易判決（聲請簡易判決處刑案
號：94年度偵字第119 號），提起上訴及移送併辦（臺灣雲林地
方法院檢察署94年度偵字第1724、1878號），本院管轄之第二審
合議庭改依通常程序審理後，為第一審判決如下：
    主  文
原判決關於丙○○部分撤銷。
丙○○連續攜帶兇器竊盜，處有期徒刑壹年。
    事  實
一、丙○○基於意圖為自己不法所有之概括犯意，先後為下列行
    為：(一)於民國（以下同）93年12月25日晚間7時45分許及7時
    55分許，在嘉義縣太保市華濟醫院11樓禮堂內，由丙○○下
    手，並由與其有犯意聯絡之乙○○（丙○○之夫，業經本院
    以94年度嘉簡字第308號判決判處有期徒刑3月，經檢察官撤
    回上訴確定）在禮堂外接應之方式，接續竊取丁○○所有之
    米白色及藍色手提包各 1只（內有新台幣700元、提款卡2張
    、手機1 支及汽車駕照、機車駕照、職員證、辦公室感應卡
    各1張）得手；(二)復於93年7月27日上午7時許，丙○○獨自1
    人至雲林縣四湖鄉○○村○○路20巷90號甲○住處，趁大門
    未上鎖之際，進入該住處後，並持在門外拿取之甲○所有、
    客觀上足對人之生命、身體安全構成威脅，具危險性之兇器
    長刀一把，破壞甲○房間附於衣櫥上之鎖頭後（侵入住宅及
    毀損均未據告訴），竊取甲○所有之存摺、印章、戶口名簿
    及土地所有權狀，得手後，攜帶所竊得之存摺，至雲林縣四
    湖農會林厝辦事處，正欲提領現款300,000 元之際，為農會
    承辦人員發覺有異，而未得逞，丙○○恐遭人發現上開竊取
    行為，遂將所竊得之存摺等物品放回原處。(三)再於94年3月1
    1日凌晨3時40分許，丙○○ 1人途經雲林縣東勢鄉○○村○○路8 號蔡淑慧住處，見該住處後門未上鎖，有機可趁，遂
    於夜間侵入該住宅，已著手竊取戊○○所有之提款卡時，為
    戊○○發現並報警查獲而未得手。
二、案經嘉義縣警察局報告臺灣嘉義地方法院檢察署檢察官偵查
    起訴及雲林縣警察局台西分局報由臺灣雲林地方法院檢察署
    檢察官移送併辦。
    理  由
一、上揭事實，業據被告丙○○於警詢、偵查及本院審理中均坦
    承不諱（見嘉水警三字第0930085871號卷第 8至11頁，台西
    警刑字第0930020537號卷第1至2頁，台西警刑字第09400028
    348號卷第 1至2頁，雲林地檢署93年偵字第3984號卷第10至
    11頁、第16至17頁，雲林地檢署94年偵字第1235號卷第14至
    15頁，嘉義地檢署94年偵第119號卷第9至11頁），並經證人
    即共同被告乙○○與證人即被害人丁○○、甲○、蔡淑慧分
    別於警詢及偵查中均證述綦詳（見嘉水警三字第0930085871
    號卷第1至7 頁，台西警刑字第0930020537號卷第3頁，台西
    警刑字第09400028348號卷第3至4頁，雲林地檢署94 年偵字
    第1235號卷第23至24頁，嘉義地檢署94年偵第119 號卷第10
    至11頁）；且證人蔡淑慧於本院審理中復證述：「於 94年3
    月11日凌晨3時40 分許，我發現被告在我房間，當時她已將
    我原來放在桌上音樂盒內之提款卡拿出來放在桌上，之後我
    就去報案。」等語明確（見本審卷第86至88頁）。此外，復
    有被害人丁○○、甲○、蔡淑慧所立具之贓物認領保管單、
    被告所竊得之贓物照片、華濟醫院監視器翻拍照片、被告至
    上開農會提款及現場照片、該農會93年11月29日四農信字第
    3040號函覆被告提領款項之情形、被害人指認被告之口卡片
    、上開被害人甲○住處的現場圖及其所有之長刀照片、雲林
    縣警察局94年6月8日雲警保字第0940006245號函覆上開長刀
    之鑑定結果等件在卷可證（見嘉水警三字第0930085871號卷
    第12至14頁，台西警刑字第0930020537號卷第 5頁，台西警
    刑字第09400028348號卷第5至7頁，雲林地檢署93年偵字第3
    984號卷第12至14頁、第21頁，本審卷第46至48頁 ），足認
    被告之自白與事實相符，足資採認，其確有為上開犯行之事
    實，要屬無疑，本案事證明確，被告犯行堪以認定。
二、按「攜帶兇器竊盜，祇須行竊時，攜帶具有危險性之兇器為
    已足，本件扣案之螺絲起子雖為仙○理髮廳所有，並非被告
    所攜往，然被告既於行竊之際攜之為工具，在客觀上已足對
    他人之生命身體構成威脅，具有危險性，自應成立刑法第32
    1 條第1項第3款之攜帶兇器竊盜罪」（最高法院78年度台上
    字第4422號判決意旨參照）；本件被告持以行竊被害人甲○
    財物之上開長刀，其刀柄係屬木質材料、刀刃則為金屬材質
    ，質地堅硬，可以擊壞鎖頭，客觀上對人之生命、身體顯具
    危險性，足供作為兇器使用無疑，雖為被害人甲○所有，而
    非被告所攜往，然被告既於行竊之際攜之為工具，是核被告
    於前揭事實欄(二)部分所為，係犯刑法第321條第1項第3 款之
    攜帶兇器加重竊盜罪；於前揭事實欄(一)部分所為，係犯刑法
    第320條第1項之普通竊盜罪；於前揭事實欄(三)部分所為，則
    係犯同法第321條第2項、第1項第1款之於夜間侵入住宅加重
    竊盜未遂罪。被告與乙○○就前揭事實欄(一)部分之犯行，有
    犯意聯絡及行為分擔，應論以共同正犯。被告先後2 次竊盜
    既遂犯行與 1次竊盜未遂犯行，時間緊接，罪名與構成要件
    相同，顯係基於概括犯意反覆為之，應依連續犯規定論以情
    節較重之前揭事實欄(二)部分之攜帶兇器加重竊盜罪，並依刑
    法第56條加重其刑。又本件公訴意旨雖未論及前揭事實欄(二)
    、(三)部分之犯行（即併辦部分），惟此部分犯行既與起訴部
    分之犯行，具有審判上不可分之連續犯關係，屬裁判上一罪
    ，為起訴效力所及，且經臺灣雲林地方法院檢察署檢察官移
    送併辦，本院自得一併予以審究，併此敘明。原審法院以被
    告罪證明確，予以論罪科刑，固非無見，惟被告基於概括之
    犯意，就併案部分原審未及審酌，認事用法即有違誤，公訴
    人上訴意旨執以指摘原判決關於此部分不當，為有理由，應
    由本院將原判決關於被告丙○○部分予以撤銷改判。爰審酌
    被告之品行、犯罪之動機、目的、手段、所竊取財物之價值
    ，且犯罪後均坦承犯行、態度良好等一切情狀，量處如主文
    第2項所示之刑，以資懲儆。
    至被告於前揭事實欄(二)部分所持以行竊被害人甲○財物之上
    開長刀，係被害人甲○所有而非被告所有，業據被告供承無
    訛（見本審卷第93頁），爰不予宣告沒收，附此敘明。
三、本院按法院得為簡易判決處刑者，以所科之刑係宣告緩刑、
    得易科罰金之有期徒刑及拘役或罰金為限；於檢察官聲請以
    簡易判決處刑之案件，經法院於審判中發現其他裁判上一罪
    之犯罪事實，足認檢察官之求刑顯不適當者，應適用通常程
    序審判之，刑事訴訟法第449條第3項、第451條之1第4 項但
    書第3款、第452條分別規定甚明。查本件被告被訴竊盜案件
    ，具有刑事訴訟法第451條之1第4項第3款之情事，原審本應
    依同法第452 條規定，改適用通常程序審判，惟誤用簡易程
    序裁判，茲由本院撤銷原判決，逕依通常程序為第一審判決
    （法院辦理刑事訴訟簡易程序案件應行注意事項第14項參照
    ），併予說明。
據上論斷，應依刑事訴訟法第455之1第1項，第3項、第369條第1
項前段、第364條、第299條第1項前段，刑法第56條、第321條第
1項第3款，判決如主文。
本案經檢察官陳昭廷到庭執行職務。
中　　華　　民　　國　　94　　年　　10　　月　　27　　日
                 刑事第一庭  審判長法  官  許進國
                                   法  官  張道周
                                   法  官  游悅晨
上列正本證明與原本無異。
如不服本判決，應於判決送達後10日內向本院提出上訴狀（應附
繕本）。告訴人或被害人如對於本判決不服者，應具備理由請求
檢察官上訴，其上訴期間之計算係以檢察官收受判決正本之日期
為準。
中　　華　　民　　國　　94　　年　　10　　月　　27　　日
                                   書記官  陳慶時
附錄論罪科刑法條
中華民國刑法第321條
犯竊盜罪而有左列情形之一者，處六月以上、五年以下有期徒刑
：
一  於夜間侵入住宅或有人居住之建築物、船艦或隱匿其內而犯
    之者。
二  毀越門扇、牆垣或其他安全設備而犯之者。
三  攜帶兇器而犯之者。
四  結夥三人以上而犯之者。
五  乘火災、水災或其他災害之際而犯之者。
六  在車站或埠頭而犯之者。
前項之未遂犯罰之。
